臺灣板橋地方法院刑事判決　　　　　　　95年度訴字第3903號
公　訴　人　臺灣板橋地方法院檢察署檢察官
被　　　告　甲○○
　　　　　　　　　（另案於臺灣岩灣技能訓練所感訓中）
選任辯護人　洪三財律師
上列被告因槍砲案件，經檢察官提起公訴（95年度偵字第23718
號），本院判決如下：
    主  文
甲○○未經許可，持有可發射子彈具有殺傷力之改造手槍，處有
期徒刑年陸月，併科罰金新臺幣玖萬元，罰金如易服勞役，以
新臺幣仟元折算壹日。
扣案如附表所示之物，均沒收之。
    事  實
一、甲○○明知具有殺傷力之改造槍枝及子彈，係屬槍砲彈藥刀
 　 械管制條例管制之物品，非經主管機關之許可不得持有之，
    竟於民國95年4 月20日下午6 時許，在臺北縣新莊市○○路
    與中港路路口，因姓名年籍不詳綽號「朱漢」【閩南語音】
    之成年男子向其借款新臺幣1.2 萬元（起訴書誤載為12萬元
    ），而以詳如附表所示具有殺傷力之槍、彈質押予甲○○，
    甲○○遂未經許可而持有上開槍枝、子彈，嗣95年4 月28日
    晚間10時25分許，在臺北縣新莊市○○街24號5 樓為警查獲
    ，並扣得詳如附表所示槍枝、子彈，因悉上情。
二、案經臺北縣政府警察局新莊分局移由臺灣板橋地方法院檢察
    署檢察官偵查起訴。
    理  由
一、訊據被告甲○○固坦承有於95年4 月28日晚間10時25分許，
    在臺北縣新莊市○○街24號5 樓，為警查獲扣案如附表所示
    之槍彈事實，然否認有公訴所指非法持有槍、彈犯行，辯稱
    ：查扣之槍彈係「朱漢」於94年12月底向伊借錢押給伊，會
    拿那些槍彈，純粹是幫朋友，沒有犯罪故意等為自己作出辯
    解。其所選任之辯護人則略以：
(一)、刑事警察局之槍彈鑑定，鑑定過程並不完備，無從認定扣案
    槍彈具有殺傷力，然改造手槍機械性能良好，可供擊發適用
    子彈，並不表示在最具威力的適當距離，其發射之彈丸單位
    面積動能已達足以穿透人體肉層之最低動能標準（依日本科
    學警察研究所之研究結果為每平方公分20焦耳），而得認為
    當然具殺傷力。刑事警察局本件鑑定係採性能檢驗法，並未
    實際試射子彈，且對於3 支改造手槍機械性能之程度，於擊
    發子彈時之彈丸單位面積動能為何？是否可在最具威力之適
    當距離穿透人體肉層？本案刑事警察局95年4 月29日刑鑑定
    第0000000000號槍彈鑑定書，對於扣案槍枝之鑑定均採「性
    能檢驗法」，其並未實際試射子彈，且對於扣案槍枝機械性
    能之程度，於擊發子彈時之彈丸單位面積動能為何？是否可
    在最具威力之適當距離穿透人體肉層？悉未記載，自無從憑
    前開鑑定書認定扣案槍枝具有殺傷力。至於刑事警察局前開
    鑑定書，雖對扣案之子彈26顆採試射法，惟未經儀器檢測其
    發射動能，並無相關發射動能數據以為依憑，且其於擊發時
    之彈丸單位面積動能為何？是否可在最具威力之適當距離穿
    透人體肉層？亦均未記載，無從憑前開鑑定書函認定扣案子
    彈具有殺傷力。況且細究刑事警察局95年4 月29日刑鑑定第
    0000000000號槍彈鑑定書認具殺傷力之手槍2 枝，其中由仿
    BERETTA 廠92FS型半自動手槍製造之槍枝換裝土造金屬槍管
    而成之改造手槍（槍枝管制編號0000000000），乃「送鑑時
    槍管有卡彈之情形」，更足見該手槍無法擊發子彈而不具殺
    傷力。前開鑑定書雖認「送鑑時槍管有卡彈之情形，經排除
    後，仍可擊發適用子彈，認具殺傷力」，惟查該手槍既已卡
    彈，顯見其構造、性能不良，雖經排除卡彈，難保其不會再
    次卡彈，而無法擊發子彈，豈能未經實際試射子彈，遽憑空
    臆測具殺傷力？再者，其中由仿VALTRO廠85 COMBAT 型金屬
    模型槍製造之槍枝，乃「去除槍管內阻鐵及加裝土造金屬撞
    針而成之改造手槍」，並未換裝金屬槍管，則該手槍之槍管
    恐無法承受高溫，將於擊發子彈時發生膛炸，無法順利發射
    子彈，而不具殺傷力。前開鑑定書未究明該手槍槍管之材質
    如何？可否承受擊發子彈時之高溫？遽憑空臆測其可擊發子
    彈而具殺傷力，顯屬無稽。從而，本案自有傳訊鑑定人到庭
    接受詰問之必要，以資釐清事實真相。
(二)、被告對於扣案槍彈可擊發及具有殺傷力，並無認知，應無犯
    罪之故意，刑法第12條規定「行為非出於故意或過失者，不
    罰。過失行為之處罰，以有特別規定者，為限。」而槍砲彈
    藥刀械管制條例第8 條及12條均無處罰過失犯之規定，因此
    必需明知該等槍枝與子彈確實可擊發具有殺傷力，而仍加以
    持有，才構成犯罪。本案並無證據足以證明被告明知該等槍
    枝及子彈具有擊發與殺傷力，被告自無成立犯罪之可言。被
    告以前並未服過兵役，對槍、彈完全未接觸過，故並不內行
    ，其主觀上無從判斷是否為真槍，或是否有擊發之性能，實
    無犯罪之故意。又參以扣案之手槍3 支，其中3 支分別為「
    送鑑時槍管有卡彈之情形」、「去除槍管內阻鐵及加裝土造
    金屬撞針」，顯無法擊發子彈，已如上述，另1 支甚至「槍
    管內具阻鐵，無法供發射彈丸使用」；且依前開鑑定書函之
    鑑定結果，認扣案之子彈26顆中，僅6 顆具殺傷力（但無發
    射動能之數據），而有18顆不能擊發或擊發後動能不足，而
    無殺傷力，足證被告確實認知扣案手槍3 支及子彈26顆僅係
    道具槍彈，而無殺傷力之認識。否則，被告如有違法持有槍
    彈之故意，豈會持有不具殺傷力槍彈之理？被告有正當職業
    及穩定收入，其自無持有改造手槍及子彈之必要，足證被告
    無犯罪動機，而無成立犯罪之餘地；被告復一向熱心公益，
    對社會多所奉獻，益證其無犯罪動機。
(三)、本案若構成犯罪，應與臺灣高等法院95年度上訴字第4429號
    案件有想像競合裁判上一罪之關係，而依法應為不受理判決
    ，故縱認被告認識槍枝及子彈，並有持有之犯意，則本案與
    臺灣高等法院95年度上訴字第4429號案件，有想像競合裁判
    上一罪之關係，依法應論以一罪，且應依刑事訴訟法第302
    條第2 款為不受理判決；退萬步言，縱認被告係先拾獲而持
    有臺灣高等法院95年度上訴字第4429號案件所查扣之槍彈，
    嗣後再持有本案所查扣之槍彈，則2 案件亦有連續犯之裁判
    上一罪關係。蓋刑法上之連續犯，係基於一個概括犯意，連
    續數行為而犯同一罪名，即可成立。綜上所述，本案並無積
    極證據足以證明被告成立犯罪等請求為被告無罪或不受理判
    決等作出辯護。
二、經查：
(一)、扣案如附表所示之槍、彈均具有殺傷力，有內政部警政署刑
    事警察局95年4 月29日刑鑑字第0000000000號槍彈鑑定書在
    卷可按（見偵查卷第88至93頁），辯護人雖認如上該鑑定書
    不具證據能力暨質疑鑑定書鑑定具有殺傷力結果之證明力等
    情（本院按：與前案臺灣高等法院95年度上訴字第4429號案
    件持相同之主張），惟經本院傳訊執行本件槍彈鑑定之刑事
    警察局鑑識科人員陳顯明到庭結稱詳情如下：（扣案槍枝以
    何方式鑑定？）扣案槍枝以本局規定是以性能檢驗法。（性
    能檢驗法的過程如何？）性能檢驗法是槍枝送到本局時，我
    們先檢驗槍管有無暢通，再檢視扳機、擊錘是否可以連動，
    有無撞針、撞針的突出量是否足夠，我們再用模擬子彈的東
    西，看槍彈是否可以打擊模擬子彈的東西，假如可以的話，
    撞針還有突出來的量是夠的話，我們就認為該把槍的性能良
    好，可用來擊發適用子彈，本局會認定具有殺傷力。（本案
    有無裝子彈實際試射？）依照本局規定，該種槍枝是以性能
    檢驗法鑑定，並無實際試射。（認定殺傷力的標準如何？需
    要達到多少動能才認定具有殺傷力？）槍是一種擊發子彈的
    的工具，只要機械性能良好的話，就可以用來擊發具有超過
    每平方公分20焦耳動能的子彈，就認為槍具有殺傷力。（射
    擊動能每平方公分20焦耳如何測定？）Ｅ＝1/2 mv平方，1/
    2 彈頭的重量（公斤）×彈頭速度的平方＝焦耳，再算彈頭
    的截面積＝πｒ（公分）平方，再用Ｅ除以彈頭的截面積，
    就可以算出單位面積的焦耳數。（焦耳數是否須以儀器才能
    測定？）要先用儀器測得彈頭的速度，才能再去推算單位面
    積動能。（是否不能用目測判斷？）科學的公式當然要有儀
    器的數據才能算出來。（槍管是否必須要有結構圖上面的膛
    室、膛線等構造才能擊發子彈？）辯護人所提出的結構圖上
    的膛室本局稱為彈室，槍管只要暢通的話，就會有彈室的存
    在，至於有沒有來福線並不會影響到殺傷力的鑑定，因為來
    福線的主要功能是提供彈頭穩定度擊中目標。（你所稱的彈
    室是否比槍管大？）要看槍枝的結構，一般的制式槍枝都會
    有一個縮口，是擋住彈殼不要讓子彈往前跑，讓撞針可以擊
    發子彈的底火皿。（扣案槍枝編號0000000000是否未換裝金
    屬槍管？）經我們鑑定上述槍枝，它並沒有換裝土造金屬槍
    管，它是將原本槍枝內的阻鐵去除改造而成。（前述槍枝的
    槍管內有無你說的縮口的彈室以及來福線？）【證人陳顯明
    答，請求提示扣案編號0000000000之槍枝，證人當庭勘驗後
    回答】裡面並沒有來福線，但是有彈室的存在。（你所說存
    在的彈室有無縮口？）沒有縮口，但本案槍枝前後的槍管內
    徑不同，後端內徑較大，前端內徑比較小，所以剛好有個地
    方很像階梯一樣，可以擋住彈殼，可以讓子彈不往前移動，
    後端內徑比較大的地方可以稱為彈室（證人庭繪本案槍枝圖
    解）（沒有來福線是否無法精準命中目標？）來福線是要提
    供彈頭的精準度，沒有來福線是否可以精準命中目標，沒有
    相關的數據，所以沒有辦法提供。（前述槍枝的槍管材質如
    何？耐熱、耐壓度多少？）前述槍枝的槍管，大略知道是金
    屬，但並不知道是什麼金屬，所以不知道耐熱、耐壓度多少
    ，但依照本局的實務經驗，只要是金屬槍管用來承受擊發超
    過每平方公分20焦耳動能的子彈沒有問題。（擊發子彈的溫
    度或壓力過高時，是否會造成槍管爆裂而膛炸？）發生膛炸
    的原因很多，壓力過高無法宣洩的話，槍管一定會爆裂。（
    擊發子彈達到20焦耳動能時，產生的溫度、壓力是多少？前
    述槍枝能否承受？）我們沒有儀器，所以沒有實際去測量子
    彈在剛好20焦耳產生的溫度跟壓力，因為這是破壞性的檢驗
    法，但依照本局的實務經驗，有關金屬槍管是可以承受每平
    方公分超過20焦耳動能的子彈。（你所說的本局實務經驗依
    據何在？）我任職9 年，執行鑑定職務快9 年了，鑑定的槍
    枝超過2 、3 千支，試射的槍枝至少也有1 、2 百支左右，
    因為沒有統計，所以沒有實際的數字，有關法院回流叫我們
    試射的金屬槍管的槍枝，到目前並沒有發生膛炸的情形，甚
    至有的槍管可以承受到每平方公分3 百多焦耳動能的子彈。
    （扣案編號0000000000的槍枝是否有卡彈的情形？）送來時
    有一個彈頭卡在槍管裡面。（前述槍枝是否於警方查獲本案
    試射而卡彈？）我並不清楚，送來的槍枝就是有卡彈的現象
    ；（卡彈原因如何是否可以判斷？）卡彈的原因有很多，有
    可能是火藥量不足沒辦法把子彈推送出去，或者是彈頭太大
    沒辦法從槍管推送出去；（如何清除卡彈？是否必須特殊的
    工具？）清除卡彈非常簡單，一般人只要拿粗一點的鐵條，
    從槍管的另一端將彈頭敲出來即可，如果子彈離槍口端比較
    近的話，就從彈室那一端拿鐵條敲出來，反之則從槍口拿鐵
    條把子彈敲出來；（清除卡彈是否會傷害槍管？可以再順利
    擊發子彈嗎？）金屬跟金屬的碰撞難免將金屬屑剝落下來，
    如果這算是損害的話，會影響以後彈頭工具痕跡的比對，但
    只要槍枝的擊發功能還是正常的話，並不會影響到槍枝再次
    擊發的功能；（會不會再卡彈？）只要用相同的東西，當然
    會在子彈火藥不足或彈頭太大的情況下再次卡彈；（前述槍
    枝有彈室跟來福線嗎？【證人請求提示扣案槍枝，審判長提
    示扣案編號0000000000槍枝予證人辨識】證人當場鑑驗後回
    答）有彈室但沒有來福線，我所謂的彈室跟上把編號000000
    0000的槍枝一樣；（扣案子彈用什麼方法檢驗？）用試射法
    ；（試射法的過程如何？）試射法是將子彈裝到土造試射台
    ，在其前端約30公分處置放參考板，參考板經我們的研究結
    果，如彈頭要穿過參考板，必需動能超過每平方公分20焦耳
    ，試射結果如果有穿透參考板的話，我們就認為該顆子彈具
    有殺傷力；（子彈部分，是否未透過儀器檢驗射擊動能？）
    子彈部分我們也沒有算動能，但是前方有放置參考板，只要
    可以穿透參考板，還是超過每平方公分20焦耳的動能；（試
    射台槍管的長度是否會影響子彈的射擊動能？）我們並沒有
    研究，但依照一般制式槍枝的槍管來看，槍管在某一定長度
    之前，長度與動能成正比，但超過那個長度之後，動能會減
    弱，動能的圖形變化像拋物線；（為何不用扣案的槍枝試射
    ？是否為避免發生膛炸？）因為不是每把查扣的槍都會有扣
    得適合擊發的子彈，所以依照本局規定，有關該類槍枝都是
    以性能檢驗法鑑定；（你們對槍枝做性能檢驗法時，有無檢
    驗槍枝的材質？）我們會檢視槍管的材質是不是金屬；（剛
    才提示的扣案兩把槍之槍管部分材質為何？）槍管部分均為
    金屬材質；（如果發生卡彈的情形排除以後，是否可以再順
    利擊發子彈？）只要卡彈的原因排除，槍枝沒有損壞，就可
    以再擊發；（如果卡彈原因是因為火藥量不夠，增加火藥量
    是否可以再度擊發？）應該可以；（如果是不適當的子彈，
    換成較適合槍管內徑的子彈，是否就比較不會發生卡彈的情
    形？）是；（增加子彈的火藥量太多時是否會發生膛炸？）
    有可能，但不一定會發生；（本件扣案槍枝編號0000000000
    雖有卡彈，經你們排除卡彈的情形後，槍枝並沒有受損，而
    仍可以擊發適合的子彈，具有殺傷力？）該扣案槍枝經我們
    排除卡彈的原因後，我們再以性能檢驗法檢驗槍枝的機械性
    能還是正常，還是可以擊發子彈，我們還是認為有殺傷力；
    （是否金銀銅鐵任何金屬均可作成槍管？）；（一般的改造
    槍枝沒有看過用金銀材質，如果是用鋁的金屬材質，經過我
    們的試射，仍然可以擊發適合的子彈而具有殺傷力）等語（
    見本院96年4 月17日審判筆錄），以上之交互詰問所得結果
    ，被告對於證人陳顯明於本院所言亦表示沒有意見，且就本
    案扣案的槍枝、子彈是否具有殺傷力，僅謂覺得有懷疑，任
    何金屬材質均可作為槍管材質而已；何況被告在警局時亦坦
    承本案所涉的槍彈是在95年4 月20日晚上6 時朱漢所給，當
    然與前案臺灣高等法院已經判決之95年上訴字第4429號案件
    無裁判上一罪之關係，自非被告所陳係因怕朱漢報復，講出
    來牽連他，所以，那時在警局沒有老實講等（見本院96年4
    月10日審判筆錄），所可解免本件應負之責。
(二)、再者，本件實際鑑定之人即證人陳顯明，就槍、彈之具有殺
    傷力之證言證述明確以依據性能檢定法、試射法，以及故障
    因素之排除等等本案鑑定過程，暨經驗依據說明詳實，並槍
    枝材質之判斷等作出具有專業水準之判斷，且已就辯護質疑
    所指提出合理而詳實之說明，已如上述；況且，本件證人係
    卒業於中央警察大學鑑識學系，其後，並在內政部警政署刑
    事警察局從事槍枝鑑定之業務多年，且亦參與各該專項之在
    職訓練進修等，均從未間斷，而加上技術之不斷更新精密以
    及進步等情，均經本院質訊明確，因之，本院認為該等鑑定
    暨證言，均係以其專業能力之判斷結果，自應為本院所支持
    ，是被告於本院審理時所持辯解，要係飾卸之詞，為不可採
    。
(三)、扣案槍、彈經警查獲後，被告在警訊中、檢察官偵查中及本
    院準備程序中，均一直供承持有該槍彈之事實不諱；然被告
    之所以於本院審理中作出槍、彈殺傷力有無之辯解，乃係因
    被告於本院另案判決（即95年度訴字第1695號）認為無成立
    連續犯之餘地，提起上訴，於該案上訴期間，被告復主張應
    待該案臺灣高等法院審理認定結果再為處理，嗣該院亦認無
    成立連續犯之情形等在案。本院因按刑法上之連續犯，必乃
    基於一個概括之犯意，連續數行為而犯同一罪名，始能成立
    ，而所謂基於概括犯意，必須其多次犯罪行為自始均在一個
    預定犯罪計劃以內，出於主觀上始終同一犯意之進行，始足
    當之，若中途另有新犯意發生，縱所犯為同一罪名，亦非連
    續其初發之意思，即不能成立連續犯，而被告前於95年1 月
    間，因偶然拾獲槍彈而加以持有，自無從預想在3 個月（即
    95年4 月20日）後將有人持槍彈向其質押借款，則被告先後
    2 次持有槍、彈之犯行，顯非自始在一個預定犯罪計劃之內
    ，亦非出於主觀上始終同一之犯意而進行，其先後2 次之犯
    罪動機及情節均屬有異，該另案與本案無成立廢止前連續犯
    規定，而被告係於收受另案第2 審判決後，為得求先後2 次
    犯行得以連續犯論以一罪之有利判決，認為本案應為該案判
    決效力所及，方始改變其於本院準備程序時持有本案槍、彈
    來源之原意，是所為上開辦解，自難採信。
(四)、按槍砲彈藥刀械管制條例第4 條所列槍砲、彈藥，非經主管
　  機關許可，不得製造、販賣、運輸、轉讓、出租、出借、持
    有、寄藏或陳列、同條例第5 條定有明文，被告持有之改造
    手槍及土造子彈均具有殺傷力，已詳實如前述，屬同條例第
    4 條第1 項第1 款可發射金屬或子彈具殺傷力之手槍及第2
    款之彈藥即子彈，依法未經許可，不得持有；而扣案之物除
    手槍本體外，並均含有彈匣及子彈在內，客觀上已足使人認
    該槍、彈具有殺傷力，況被告係由「朱漢」處質押而得，自
    難僅憑其主觀上不知具有殺傷力而脫免刑責，是被告所辯不
    知該槍、彈具有殺傷力，而無主觀犯意乙節，顯係卸責之詞
    ，不足採信。綜上所述，被告犯行，足以認定。
三、核被告甲○○所為，係犯槍砲彈藥刀械管制條例第8 條第4
    項未經許可持有具殺傷力之改造手槍及同條例第12條第4 項
    之未經許可具殺傷力之子彈罪；又被告行為後，刑法於94年
    2 月2 日公布修正於95年7 月1 日施行，修正後刑法第55條
    僅刪除關於牽連犯之規定，惟並未變更有關想像競合犯之規
    定，僅增加但書「但不得科以較輕罪名所定最輕本刑以下之
    刑」，此為科刑之限制，為法律之明文化，非屬法律變更，
    因此裁判時關於想像競合犯，應適用修正後刑法第55條，則
    所犯未經許可持有具殺傷力之手槍及未經許可持有具殺傷力
    之子彈，應依修正後刑法第55條前段以想像上競合犯從較重
    之未經許可持有具殺傷力之手槍罪處斷；爰審酌被告素行、
    犯罪動機、目的、手段及犯罪後變異之態度等一切情狀，酌
    情量處如主文所示之刑；另刑法關於易服勞役之規定，於同
    上時日修正施行，修正前刑法第42條第2 項「易服勞役以1
    元以上3 元以下折算1 日」之規定，修正後第42條第3 項修
    正為「易服勞役以新臺幣1 千元、2 千元、3 千元折算1 日
    」，比較新舊法之結果，有關罰金易服勞役之折算標準，自
    應適用最有利於行為人之新法所定之折算標準（最高法院95
    年5 月23日95年第8 次刑事庭會議決議參照），是就本件罰
    金刑部分，應依修正後刑法第42條第3 項為易服勞役折算標
    準之諭知。又扣案如附表所示之物，為違禁物，應依刑法第
    38條第1 項第1 款規定，宣告沒收之。
據上論斷，應依刑事訴訟法第299 條第1 項前段，槍砲彈藥刀械
管制條例第8 條第4 項、第12條第4 項，刑法第11條前段、第2
條第1 項、第55條前段、第42條第3 項、第38條第1 項第1 款，
判決如主文。
本案經檢察官王家春到庭執行職務
中　　華　　民　　國　　96　　年　　4 　　月　　30　　日
　　　　　　　　　刑事第2 庭審判長法　官  李麗玲
　                                法  官  張兆光
                                  法  官  黎錦福
上列正本證明與原本無異。
如不服本判決，應於判決送達後10日內向本院提出上訴狀（應附
繕本），上訴於臺灣高等法院。
                                  書記官  蔡麗春
中　　華　　民　　國　　96　　年　　4 　　月　　30　　日
附表：
┌──┬──────┬────┬─────────────────┐
│編號│名      稱  │數    量│          備                   註 │
├──┼──────┼────┼─────────────────┤
│ 一 │改造手槍    │1支     │內政部刑事警察局95年4 月29日刑鑑字│
│    │            │        │第000000000號槍彈鑑定書：鑑認係仿                │
│    │            │        │BERETTA 廠92FS型半自動手槍製造之槍│
│    │            │        │枝換裝土造金屬槍管而成之改造手槍（│
│    │            │        │槍枝管制編號0000000000），送鑑時槍│
│    │            │        │管有卡彈情形，經排除後，仍可擊發適│
│    │            │        │用子彈，認具殺傷力。              │
├──┼──────┼────┼─────────────────┤
│ 二 │改造手槍    │1支     │同上鑑定書，鑑認係仿VALTRO廠85COMB│
│    │            │        │AT型金屬模型槍製造之槍枝，去除槍管│
│    │            │        │內阻鐵及加裝土造金屬撞針而成之改造│
│    │            │        │手槍（槍枝管制編號0000000000，起訴│
│    │            │        │書誤載為0000000000，應予更正），機│
│    │            │        │械性能良好，可擊發適用子彈，認具有│
│    │            │        │殺傷力。                          │
├──┼──────┼────┼─────────────────┤
│ 三 │土造子彈    │5 顆（1 │同上鑑定書鑑定結果欄二(三)：直徑約7.│
│    │            │顆試射可│7MM 金屬彈頭，試射1 顆，可擊發，認│
│    │            │擊發，已│具有殺傷力。                      │
│    │            │非違禁物│                                  │
│    │            │，不予沒│                                  │
│    │            │收）    │                                  │
├──┼──────┼────┼─────────────────┤
│ 四 │土造子彈    │1 顆（另│同上鑑定書鑑定結果欄二(四)：直徑8.9M│
│    │            │顆已經擊│M 金屬彈頭，經試射1 顆，可擊發，認│
│    │            │發，已非│具有殺傷力。                      │
│    │            │違禁物，│                                  │
│    │            │不予沒收│                                  │
│    │            │）      │                                  │
└──┴──────┴────┴─────────────────┘
附錄本案論罪科刑法條全文：
槍砲彈藥刀械管制條例第8條
未經許可，製造、販賣或運輸鋼筆槍、瓦斯槍、麻醉槍、獵槍、
空氣槍或第4 條第1 項第1 款所定其他可發射金屬或子彈具有殺
傷力之各式槍砲者，處無期徒刑或5 年以上有期徒刑，併科新臺
幣1 千萬元以下罰金。
未經許可，轉讓、出租或出借前項所列槍枝者，處5 年以上有期
徒刑，併科新臺幣1 千萬元以下罰金。
意圖供自己或他人犯罪之用，而犯前二項之罪者，處無期徒刑或
7 年以上有期徒刑，併科新臺幣1 千萬元以下罰金。
未經許可，持有、寄藏或意圖販賣而陳列第1 項所列槍枝者，處
3 年以上10年以下有期徒刑，併科新臺幣700 萬元以下罰金。
第1 項至第3 項之未遂犯罰之。
槍砲彈藥刀械管制條例第12條
未經許可，製造、販賣或運輸子彈者，處1 年以上7 年以下有期
徒刑，併科新台幣500 萬元以下罰金。
未經許可，轉讓、出租或出借子彈者，處6 月以上5 年以下有期
徒刑，併科新台幣300 萬元以下罰金。
意圖供自己或他人犯罪之用，而犯前二項之罪者，處3 年以上10
年以下有期徒刑，併科新台幣700 萬元以下罰金。
未經許可，持有、寄藏或意圖販賣而陳列子彈者，處5 年以下有
期徒刑，併科新台幣300 萬元以下罰金。
第1 項至第3 項之未遂犯罰之。
